PAUL ANDRÉS PAREDES SAMPÉRTEGUI

paul.paredesam@gmail.com

+51 964290007

https://www.linkedin.com/in/paulparedes/

DNI 71205078

RESUMEN PROFESIONAL

Bach. en Ing. Sistemas Computacionales, Tec. en Computación e Informática; Especialista en Desarrollo Android, Java 10 e Ingeniería de datos. Con 10 años de experiencia en soluciones y gestión de proyectos de software financiero y de gestión de facturación. Líder asertivo orientado a resultados mediante trabajo en equipo, resolutivo, innovador y con predisposición para nuevos desafíos.

EXPERIENCIA LABORAL

INVERSIONES PALO ALTO II | CANVIA

Rol: Analista Programador DS-SUNAT (Ago 2022 – Actualidad)



Logros:

- Desarrollo microservicios Rea-Tax Free Manual y Automática SUNAT PERÚ
- Desarrollo microservicios Automatización del Proceso de Inscripción de Oficio SUNAT PERÚ MIR
- Desarrollo microservicios Constancia Detracciones Envío FTP SUNAT PERÚ BANCO DE LA NACION
- Plataforma Pago IVAP SUNAT PERÚ
- Mantenimiento FrontEnd Pago IVAP con Servicio 5 (Pago a cuenta de Detracciones Especial IVAP)
- Pruebas para los Formularios 0621 1672 Pago IVAP -Servicio 5 (Pago a cuenta de Detracciones Especial IVAP) SUNAT PERÚ Notas de Abono y Estadísticas Primarias.

 Herramientas:

INFORMIX - MONGODB - JAVA - MICROSERVICIOS - NGINX - GIT - JAVASCRIPT

KONECTA BTO, S.L. SUCURSAL EN PERU | KONECTA

Rol: Ingeniero de Datos (Oct 2021 – May 2022)



Logros:

Responsable de adquisición, almacenamiento, transformación, gestión y explotación de datos de nuevos clientes y gestiones internas.

Herramientas:

MSSQL - Python - IIS - Report Builder - Power BI - Jira - DB2 - PostgreSQL

COOPERATIVA DE AHORRO Y CREDITO SAN LORENZO [2014-Actualidad]

Rol: Gestor Operativo de Tecnología de la Información (Feb 2022 – Actualidad)

SAN LORENZO

Rol: Líder de Proyectos y Desarrollo de Sistemas de Información y Producción (Jul 2017 – Oct 2021)



Rol: Analista de Desarrollo de Software (Oct 2014 – Jun 2017)

Logros: Migración del Sistema Corporativo y Móviles (Android). Automatización de reportes SBS para las COOPAC Nivel 2. Gestión del proyecto de Votación Virtual para Directivos COOPAC. Implementación de Saldo Máticos en Agencias. Mejoramiento de la Infraestructura de servicios software y plataforma Administración de Servidores Endian Firewall y Zentyal Server. Implementación de correo corporativo con Zimbra Administración y Seguridad de la base de datos corporativa

Herramientas:

MSSQL – JavaWeb – Report Builder – Administration BD/ActiveDirectory/Tomcat – GitHub – AndroidStudio – VisualStudio 6.0 – VisualBasic.Net

COMUNIDAD CAMPESINA LLACUABAMBA [Oct 2017-Actualidad]

Rol: Gestor de Soporte Hardware y Software (Oct 2017 – Actualidad)

Logros: Implementación y Gestión de la Red LAN Corporativa y Seguridad Perimetral Implementación del Sistema de Facturación Electrónica con UBL 2.1 (Factura, Nota de Crédito, Nota de Débito, Documentos de Baja, Retenciones) Gestión de Cámaras de Videovigilancia. Gestión del WebSite



Herramientas:

MSSQL - JavaWeb - Report Builder - Administration BD/ActiveDirectory/Tomcat - GitHub - UBL 2.0/2.1

ALFACORP PERU [Set 2020-Actualidad]

Rol: Gerente General (Set 2020 – Actualidad)



Logros: Establecer software CORE de clientes para gestionar la facturación electrónica de sus negocios de manera síncrona y asíncrona. Establecer las pautas del equipo de desarrollo y liderar los proyectos en curso

Herramientas:

MSSQL – JavaWeb – Report Builder – Administration BD/ActiveDirectory/Tomcat – GitHub – Odoo - PHP

FORMACION

ING. SISTEMAS COMPUTACIONALES

Universidad Privada del Norte

TEC. COMPUTACION E INFORMATICA

ITN-CIBERTEC

IDIOMAS

INGLES INTERMEDIO

Universidad Privada del Norte

CERTIFICACIONES Y CAPACITACIONES

COBIT 2019 FUNDAMENTALS

New Horizons

ESPECIALIZACION EN DESARROLLO DE APLICACIONES EMPRESARIALES CON JAVA

Cibertec

CERTIFIED INFORMATION SYSTEMS SECURITY PROFESSIONAL

New Horizons

TALLER DE CONTABILIDAD

Coursera Course Certificates

MTA DATABASE FUNDAMENTALS

Microsoft

MTA SECURITY FUNDAMENTALS

Microsoft

MTA WEB DEVELOPMENT FUNDAMENTALS

Microsoft

REFERENCIAS

David Medina Correa +51986353629

Asesor Legal Comunidad Campesina Llacuabamba

Roberto Poma Sotero +51 949168670

Gerente Sistemas Cadena de Hoteles Costas del Sol

Katherynee Holguin Sifuentes +51 914975138

Gerente Administración y Finanzas Cooperativa San Lorenzo